# 请问陈版，关于“三无投资”的问题

提问人：347823 时间：2020-01-10 21:33:55
A企业执行的是企业会计制度，长投中有一笔股权为0.71%的对外投资，投资额为 10 万元。现在被投资企业进行股改，以净资产折股后，A企业股比仍为0.71%，但出资额为 70 万元。请问：A企业是否需要账务处理，谢谢!

回答人：chenyiwei
A的该笔投资的成本未发生变化，无需进行账务处理，备查记录持有股份数量的增加即可。